【裁判字號】    97,台抗,365
【裁判日期】    970611
【裁判案由】    聲請假扣押
【裁判全文】
最高法院民事裁定              九十七年度台抗字第三六五號
抗  告  人  揚昇育樂事業股份有限公司
法定代理人  乙○○○
訴訟代理人  蔡 調 彰律師
上列抗告人因與相對人甲○○間聲請假扣押事件，對於中華民國
九十七年四月二十三日台灣高等法院裁定（九十六年度抗字第一
七九三號），提起抗告，本院裁定如下：
    主  文
抗告駁回。
抗告訴訟費用由抗告人負擔。
    理  由
按對於抗告法院所為抗告有、無理由之裁定再為抗告，僅得以其
適用法規顯有錯誤為理由，並經原法院之許可。此項許可，以原
裁定所涉及之法律見解具有原則上之重要性為限，此觀民事訴訟
法第四百八十六條第四項、第五項規定自明。本件抗告人與相對
人間請求損害賠償，聲請假扣押事件，相對人不服台灣台北地方
法院（下稱台北地院）九十六年度裁全字第一○九四一號所為准
抗告人供擔保後，就相對人之財產在新台幣（下同）一千五百四
十三萬一千一百六十九元範圍內予以假扣押之裁定，提起抗告。
原法院認抗告人就假扣押之原因未為釋明，相對人對台北地院裁
定之抗告為有理由，乃廢棄該裁定，改為駁回抗告人聲請之裁定
。抗告人再為抗告，雖以：相對人自民國九十一年起迄今之所有
訴訟事件，均未依民事訴訟法第一百十六條規定，於其書狀內記
載年籍資料及設籍之住所，僅記載其送達代收人，而狀載之高雄
市○○○路一五○號十二樓及十二樓之一，又非其居所。足見於
抗告人已釋明相對人所取得對國開營造股份有限公司之鉅額債權
係屬虛偽，或相對人有獲清償之情事後，倘任由相對人據以參與
分配、領取分配款，即有日後不能執行或甚難執行之虞，原法院
竟認抗告人未釋明假扣押之原因，其適用法規顯有錯誤等詞，為
其論據。惟原法院以：相對人確有設籍於屏東縣新園鄉○○村○
○路四五號並無不能送達之情事。至抗告人所述資金交易之疑點
，則係就其「請求」所為之釋明，與其應就假扣押之原因為釋明
尚屬無涉。是抗告人既迄未釋明相對人有假扣押之原因，而抗告
人有無釋明假扣押原因，又為抗告法院依職權取捨證據、認定事
實之範疇，與適用法律顯有錯誤有間，亦無涉及法律上見解具有
原則上重要性之情事，其再抗告即不應許可。因而逕以裁定駁回
抗告人之再抗告，揆諸首揭說明，經核於法洵無違誤。抗告意旨
猶執前詞，指摘原裁定不當，聲明廢棄，非有理由。
據上論結，本件抗告為無理由。依民事訴訟法第四百九十五條之
一第一項、第四百四十九條第一項、第九十五條、第七十八條，
裁定如主文。
中    華    民    國  九十七  年    六    月   十一   日
                      最高法院民事第三庭
                          審判長法官  蘇  茂  秋
                                法官  劉  靜  嫻
                                法官  張  宗  權
                                法官  劉  福  聲
                                法官  童  有  德
      本件正本證明與原本無異
                                      書  記  官
中    華    民    國  九十七  年    六    月  二十三  日
                                                      K


司法院資訊處製作；財團法人民間司法改革基金會備份。
